【裁判字號】    90,交聲,951
【裁判日期】    901207
【裁判案由】    交管條例聲異
【裁判全文】
臺灣板橋地方法院交通事件裁定                      九十年度交聲字第九五一號
    原處分機關  交通部公路局臺北區監理所
    異  議  人
    即受處分人  甲○○
右列受處分人因違反道路交通管理處罰條例案件，對原處分機關民國九十年十月九日
北監六字第裁四○－Ｃ00000000號裁決處分，聲明異議，本院裁定如左：
      主      文
異議駁回。
      理      由
一、按紅實線設於路側，用以禁止臨時停車，此觀道路交通標誌標線號誌設置規則第
    一百四十九條第一項第一款第五目規定即明；又汽車駕駛人停車時，在禁止臨時
    停車處所停車者，處新臺幣六百元以上一千二百元以下罰鍰，道路交通管理處罰
    條例第五十六條第一項第一款定有明文。
二、本件受處分人即異議人甲○○因於民國九十年八月十三日十五時十四分許，將車
    牌號碼ＭＮ－二四八號營業小客車停放在臺北縣土城市○○街鄰○○○路附近劃
    設有紅實線路段之處所，經警拖吊逕行舉發之事實，有違規現場相片二幀及臺北
    縣政府警察局九十年八月十三日北縣警交字第Ｃ00000000號舉發違反道
    路交通管理事件通知單通知聯影本一份等存卷可憑；異議人雖辯稱：伊停放前開
    車輛之位置，地面上並無禁止停車標線劃設，竟遭拖吊裁罰，難以甘服，求為撤
    銷原裁罰處分，並退回拖吊費云云；第查：異議人前開停車處所，乃位在道路邊
    線外側舖設有柏油之路肩，且鄰近交岔路口，其邊線外緣亦劃設有明晰可辨之紅
    實線，此觀卷內違規現場相片即明，又劃設有紅實線之路段，禁止臨時停車，無
    左右內外之分，異議人停車位置雖在紅實線外側，惟該處既為舖設柏油路面之路
    肩而屬道路之部分且鄰近交岔路口，異議人復為駕駛營業小客車之職業駕駛人，
    亦不諱知悉停車處所為道路用地（見本院九十年十一月十五日訊問筆錄），應能
    盡其遵守道路交通安全規則及相關法令之注意，避免停車在該處所，不致誤解為
    不在禁止臨時停車標線禁制效力範圍之內而停車，是其所辯，無非避就卸責之詞
    ，不足採信。
三、綜上，原處分機關以異議人在禁止臨時停車路段停車，事證明確，依據道路交通
    管理處罰條例第五十六條第一項第一款規定，審酌異議人違規情節輕重，裁處罰
    鍰新臺幣九百元，無何違誤，量罰亦甚妥適，應予維持，本件異議為無理由，應
    予駁回。
據上論結，應依道路交通案件處理辦法第十九條，裁定如主文。
中      華      民      國     九十     年     十二     月      七      日
                                    臺灣板橋地方法院交通法庭
                                        法  官  蔡  新  毅
右正本證明與原本無異。
如不服本裁定應於送達後五日內向本院提出抗告狀。
                                        書記官  謝  麗  秋
中      華      民      國     九十     年     十二     月      七      日


司法院資訊處製作；財團法人民間司法改革基金會備份。
